【裁判字號】    99,訴,786
【裁判日期】    990806
【裁判案由】    違反毒品危害防制條例
【裁判全文】
臺灣彰化地方法院刑事判決               99年度訴字第786號
公  訴  人  臺灣彰化地方法院檢察署檢察官
被      告  甲○○
上列被告因違反毒品危害防制條例案件，經檢察官提起公訴（99
年度毒偵字第893號、第1066號），本院依簡式審判程序判決如
下：
    主  文
甲○○施用第一級毒品，累犯，處有期徒刑玖月；扣案之第一級
毒品海洛因陸包（合計毛重貳點貳公克）均沒收銷燬之，塑膠鏟
管貳支及金屬製鏟管壹支均沒收之。又施用第二級毒品，累犯，
處有期徒刑伍月；扣案之第二級毒品甲基安非他命殘渣袋貳個均
沒收銷燬之，玻璃吸食器貳支、塑膠鏟管貳支及金屬製鏟管壹支
均沒收之。應執行有期徒刑壹年；扣案之第一級毒品海洛因陸包
（合計毛重貳點貳公克）及第二級毒品甲基安非他命殘渣袋貳個
均沒收銷燬之，玻璃吸食器貳支、塑膠鏟管貳支及金屬製鏟管壹
支均沒收之。
    事  實
一、甲○○前於民國96年間曾因施用毒品案件，經送觀察勒戒後
    ，認有繼續施用毒品之傾向，復送強制戒治，於97年8月22
    日執行完畢釋放，並由臺灣彰化地方法院檢察署檢察官於97
    年9月11日，以97年度戒毒偵字第370、371號為不起訴處分
    確定。另因違反懲治盜匪條例等案件，經法院判處應執行有
    期徒刑7年8月確定，而其入監服刑後，於91年6月5日因假釋
    付保護管束而出監，嗣於94年5月20日因保護管束期滿未經
    撤銷，而視為執行完畢。詎仍不知悔改，復基於施用第一級
    毒品海洛因之犯意，於99年5月6日凌晨4時許，在臺中縣大
    肚鄉○○路○段428巷19之20號處，以將海洛因摻入香菸內再
    點火吸食之方式，施用海洛因1次。另基於施用第二級毒品
    甲基安非他命之犯意，於99年5月5日凌晨0時30分許，在同
    上地點，以將甲基安非他命置於玻璃吸食器內，再點火燒烤
    而吸食所產生煙霧之方式，施用甲基安非他命1次。嗣於99
    年5月6日9時許，為警至上揭處所搜索而查獲，並扣得海洛
    因6包（合計毛重2.2公克）、甲基安非他命殘渣袋2個，其
    所有供施用海洛因及甲基安非他命所用之塑膠鏟管2支、金
    屬製鏟管1支，及供施用甲基安非他命所用之玻璃吸食器2支
    。
二、案經彰化縣警察局員林分局報告臺灣彰化地方法院檢察署檢
    察官偵查起訴。
    理  由
一、被告甲○○於準備程序中，先就前揭犯罪事實為有罪之陳述
    ，且所犯係死刑、無期徒刑、最輕本刑為3年以上有期徒刑
    以外之罪，經本院合議庭依刑事訴訟法第273條之1第1項之
    規定，裁定由受命法官獨任進行簡式審判程序，合先敘明。
二、訊據被告甲○○對於上揭施用第一級毒品海洛因、第二級毒
    品甲基安非他命之犯行均坦承不諱，且經警於99年5月6日16
    時許依法採集其尿液送驗，結果呈嗎啡及甲基安非他命陽性
    反應乙節，有尿液代號與真實姓名對照認證單及詮昕科技股
    份有限公司濫用藥物尿液檢驗報告各1紙附卷可按，此外復
    有海洛因6包（合計毛重2.2公克）、甲基安非他命殘渣袋2
    個、塑膠鏟管2支、金屬製鏟管1支及玻璃吸食器2支扣案可
    資佐證，足徵被告之自白與事實相符。又被告前於96年間曾
    因施用毒品案件，經送觀察勒戒後，認有繼續施用毒品之傾
    向，復送強制戒治，於97年8月22 日執行完畢釋放，並由臺
    灣彰化地方法院檢察署檢察官於97 年9月11日，以97年度戒
    毒偵字第370、371號為不起訴處分確定乙節，有臺灣彰化地
    方法院檢察署刑案資料查註紀錄表及臺灣高等法院被告全國
    前案紀錄表各1份在卷可參。綜上，本件事證明確，被告上
    開施用毒品之犯行，堪以認定。
三、核被告甲○○所為，係犯毒品危害防制條例第10條第1項之
    施用第一級毒品罪及同條第2項之施用第二級毒品罪。又其
    持有第一級毒品海洛因及第二級毒品甲基安非他命並進而施
    用，其持有之低度行為應為施用之高度行為所吸收，均不另
    論罪。至其所犯上開2罪間，犯意各別，行為互殊，應予分
    論併罰。又查被告曾因違反懲治盜匪條例等案件，經法院判
    處應執行有期徒刑7年8月確定，而其入監服刑後，於91年6
    月5日因假釋付保護管束而出監，嗣於94年5月20日因保護管
    束期滿未經撤銷，而視為執行完畢等情，有臺灣高等法院被
    告前案紀錄表1份附卷可憑，其受上開有期徒刑執行完畢後
    ，5年以內故意再犯本件有期徒刑以上之2罪，為累犯，均應
    依法加重其刑。爰審酌被告前曾因施用毒品經送強制戒治執
    行完畢後，猶不思戒絕毒癮、革除惡習，顯未能深切悔改並
    記取教訓，惟念及其施用毒品之犯行，在本質上乃屬自我戕
    害身心健康之行為，且其並未因此而有破壞社會秩序或侵害
    他人權益之情形，以及犯後坦承犯行，態度尚佳等一切情狀
    ，就其所犯上開2罪各量處如主文所示之刑，並定其應執行
    之刑，以資懲戒。扣案之海洛因6包（合計毛重2.2公克）、
    甲基安非他命殘渣袋2個，分別係查獲之第一、二級毒品，
    均應依法宣告沒收銷燬之；塑膠鏟管2支及金屬製鏟管1支，
    係其所有供施用海洛因及甲基安非他命所用之物，玻璃吸食
    器2支，係其所有供施用甲基安非他命所用之物，均應依法
    宣告沒收之。
據上論斷，應依刑事訴訟法第273條之1第1項、第299條第1項前
段，毒品危害防制條例第10條第1項、第2項、第18條第1項前段
，刑法第11條前段、第47條第1項、第51條第5款、第38條第1項
第2款，判決如主文。
本案經檢察官林子翔到庭執行職務。
中    華    民    國    99    年    8     月    6     日
                        臺灣彰化地方法院刑事第八庭
                                法    官      紀佳良
以上正本證明與原本無異。
如不服本判決，應於收受判決後10日內向本院提出上訴書狀，並
應敘述具體理由；其未敘述上訴理由者，應於上訴期間屆滿後20
日內向本院補提理由書（均須按他造當事人之人數附繕本「切勿
逕送上級法院」）。
中    華    民    國    99    年    8     月    6     日
                                書 記 官      林佑儒
附錄論罪科刑法條：
毒品危害防制條例第十條：
施用第一級毒品者，處六月以上五年以下有期徒刑。
施用第二級毒品者，處三年以下有期徒刑。

司法院資訊處製作；財團法人民間司法改革基金會備份。
